臺灣臺南地方法院臺南簡易庭民事判決
110年度南小字第1088號
原      告  三方電機有限公司

法定代理人  張登菉  
被      告  陳建志即宏笙電機企業行


上列當事人間請求給付票款事件，本院於民國110年10月18日言
詞辯論終結，判決如下：
    主      文
被告應給付原告新臺幣伍萬零參佰柒拾肆元。
訴訟費用新臺幣壹仟元由被告負擔。
本判決得假執行，但如被告以新臺幣伍萬零參佰柒拾肆元為原告
預供擔保，得免為假執行。
　　事實及理由
一、原告起訴主張：
　　原告執有被告所簽發如附表所示之支票1紙（下稱系爭支票
    ），未料系爭支票經原告提示，竟不獲支付，屢次催討，被
    告均置之不理，爰依票據之法律關係提起本訴。並聲明請求
    被告應給付原告新臺幣（下同）50,374元。
二、被告則以：
　　系爭支票確實為被告所簽發，惟被告於民國105年向原告購
    買兩台變壓器(下稱系爭變壓器)，迄今都放置在原告之廠房
    內，被告要求原告讓被告載回系爭變壓器，卻遭原告阻止，
    伊希望原告先將系爭變壓器予以返還，再處理系爭支票的問
    題等語。並聲明原告之訴駁回。
三、得心證之理由：
  ㈠本件原告主張其持有被告所簽發之系爭支票，經其提示，因
    印章不清楚，未獲兌付之事實，業據其提出與所述相符之系
    爭支票正、反面影本、臺灣票據交換所臺南市分所退票理由
    單影本為證（見司促卷第9頁）；而被告亦不否認系爭支票
    為其公司小姐依照慣例所簽發，是原告主張之上開事實，自
    堪信為真實。
  ㈡支票發票人應照支票文義擔保支票之支付，票據法第126條定
    有明文。本件被告雖抗辯，原告於110年整流器代工費用，
    當初原告說一公斤35元，但出貨單上卻寫1公斤40元，原告
    並未同意此價格等語，為原告所否認，並主張本件被告同意
    上開代工費用，始簽立系爭支票。惟本件整流器代工費用若
    如被告所抗辯，其未同意整流器代工費用1公斤40元，則對
    於原告之出貨單記載價格當會有所爭執，請求原告依照原本
    約定之代工費用計算估價單、確立原告請求之金額為被告所
    同意，始會簽立支票，然本件被告乃親自交付系爭支票與原
    告，若被告對於原告請求之金額不同意，何以被告還親自交
    付支票與原告，顯見，被告當時對於原告主張之110年整流
    器代工費用，並無爭執。再者，被告雖另辯稱，原告同意讓
    其載回105年向被告購買之系爭變壓器，伊才願意處理本件
    票款等語，亦為原告所否認。惟觀諸被告所提出105年5月18
    日之出貨單，被告已於出貨單上簽收等情（見卷第75頁），
    依照一般交易常情，買受人收受出賣人所交付之貨物，才於
    出貨單上簽收。再者，倘若原告確實未交付被告105年購買
    之系爭變壓器，則105年至110年請原告代工電流器之前，長
    達5年之久，此段期間未見被告向原告催討，顯與常情相違
    。更未見被告向原告提起訴訟請求返還105年購買之系爭變
    壓器，亦與一般常情相違。此外，被告未能提其出其他證據
    ，以實其說，故本件被告抗辯原告未返還105年購買系爭變
    壓器一節，係屬無據，自非可採。從而，原告主張依票據法
    第126條規定，請求被告給付如主文第1項所示，係屬有據。
四、綜上所述，原告主張依票據法第126條規定，請求被告給付
    如主文第1項所示，為有理由，應予准許。
五、本件原告勝訴部分，係屬民事訴訟法第436條之8第1項小額
    訴訟事件所為被告敗訴之判決，依同法第436條之20規定，
    應依職權宣告假執行，併依同法第436條之23、第436條第2
    項、第392條2項規定，依職權為被告如預供擔保後，得免為
    假執行之宣告。
六、本件事證已臻明確，兩造其餘攻擊防禦方法及所提之證據，
    經審酌後認於本判決結果不生影響，爰不一一論述，附此敘
    明。 　　
七、訴訟費用之負擔：民事訴訟法第78條、第436條之19第1項。
中　　華　　民　　國　 110　　年　　10　　月　  29　　日
                  臺南簡易庭  法　官　葉淑儀
以上正本係照原本作成。
如不服本判決，應於送達後20日內，向本院提出上訴狀並表明上
訴理由，如於本判決宣示後送達前提起上訴者，應於判決送達後
20日內補提上訴理由書（須附繕本）。如委任律師提起上訴者，
應一併繳納上訴審裁判費。
對於小額程序之第一審判決之上訴，非以其違背法令之理由，不
得為之。且上訴狀內應記載表明（一）原判決所違背之法令及其
具體內容。（二）依訴訟資料可認為原判決有違背法令之具體事
實。
中　　華　　民　　國　　110 　年　　11　　月　　4 　　日
                              書記官  林幸萱
附表     編號 票面金額 發票日 到期日 票據號碼   1 50,374元 110年4月20日 未載 MY0000000